【裁判字號】    98,易緝,2
【裁判日期】    980205
【裁判案由】    竊盜
【裁判全文】
臺灣宜蘭地方法院刑事判決               98年度易緝字第2號
公  訴  人  臺灣宜蘭地方法院檢察署檢察官
被      告  乙○○
上列被告因竊盜案件，經檢察官提起公訴（97年度偵字第2098號）
，被告就被訴之事實為有罪之陳述，本院爰依簡式審判程序判決
如下：
    主  文
乙○○攜帶凶器竊盜，累犯，處有期徒刑肆月，扣案之美工刀、
螺絲起子各壹把均沒收。又攜帶凶器竊盜，累犯，處有期徒刑肆
月，扣案之美工刀及螺絲起子各壹把均沒收。又攜帶凶器竊盜未
遂，累犯，處有期徒刑肆月，扣案之美工刀、螺絲起子各壹把均
沒收。應執行有期徒刑拾月，扣案之美工刀、螺絲起子各壹把均
沒收。
    犯 罪 事 實
一、乙○○前曾於民國94年間因竊盜案件，經臺灣嘉義地方法院
    以94年度嘉簡字第1177號判處有期徒刑6月確定，又於95年
    間因竊盜案件，經本院以95年度易字第1號判處有期徒刑6月
    確定，經接續執行後，於96年6月13日縮刑期滿執行完畢出
    監。竟仍猶不知悔改，復意圖為自己不法所有，攜帶其所有
    客觀上足對人之生命、身體構成威脅之凶器螺絲起子、美工
    刀各一把，分別於97年3月底某日、97年4月中旬某日，二度
    進入宜蘭縣羅東鎮○○路一八六號三樓建築物內（無故侵入
    建築物罪部分，未據告訴），竊取甲○○所有之鋁門窗各五
    面，得手後持以變賣。嗣於97年4月26日上午十時許，乙○
    ○再次持上開螺絲起子、美工刀進入上處，已著手拆卸該處
    鋁門窗而尚未得手之際，恰為甲○○所發現，乙○○便倉皇
    逃逸，甲○○即報警處理，經警到場處理，於現場扣得乙○
    ○所遺留在現場之汽車駕駛執照、健保卡、電話費帳單、債
    權讓與通知書、羅東博愛醫院手術同意書等證件及上開其所
    有美工刀、螺絲起子各一把，始循線查獲。乙○○並於有偵
    查犯罪職務之公務員發覺其前揭分別於97年3月底某日、97
    年4月中旬某日二度竊取甲○○所有之鋁門窗各五面之犯罪
    前，於警詢時主動向警自首該二次之竊盜犯行，並接受裁判
    。
二、案經甲○○訴由宜蘭縣政府警察局羅東分局報請台灣宜蘭地
    方法院檢察署檢察官偵查起訴。
    理  由
一、上開犯罪事實，業據被告乙○○於警詢中坦承不諱，核與告
    訴人甲○○於偵查中指訴之情節大致相符，並有卷附照片四
    張、被告之汽車駕駛執照、健保卡、電話費帳單、債權讓與
    通知書、羅東博愛醫院手術同意書等證件及扣案上開美工刀
    、螺絲起子各一把可證，是被告之自白應與事實相符，其犯
    行應均堪以認定。
二、按螺絲起子及美工刀客觀上足對人之生命、身體構成威脅，
    均得供凶器使用，被告持之用以行竊，核被告前揭97年3月
    底及97年4月中旬二次攜帶凶器竊盜所為，均係犯刑法第321
    條第1項第3款之加重竊盜罪；被告前揭於97年4月26日上午
    十時許攜帶凶器竊盜，已著手竊盜之行為而未得手，係犯刑
    法第321條第2項、第1項第3款之加重竊盜未遂罪。所犯上開
    二次加重竊盜及一次加重竊盜未遂犯行間，犯意各別，應予
    以分論併罰。查被告前曾於94年間因竊盜案件，經臺灣嘉義
    地方法院以94年度嘉簡字第1177號判處有期徒刑6月確定，
    又於95年間因竊盜案件，經本院以95年度易字第1號判處有
    期徒刑6月確定，經接續執行後，於96年6月13日縮刑期滿執
    行完畢出監，有台灣高等法院被告前案紀錄表附卷足憑，其
    於有期徒刑之執行完畢後，五年內故意再犯有期徒刑以上之
    本件三罪，均為累犯，應均依累犯之規定加重其刑。又被告
    所犯上開二次加重竊盜罪，被告係於有偵查犯罪職務之公務
    員發覺其犯罪前，於警詢時主動向警自首該二次之竊盜犯行
    ，並表示願意接受裁判，有警詢筆錄在卷可稽，應均依自首
    之規定減輕其刑，並依法與前揭累犯加重之規定，先加後減
    之。又被告所犯前揭加重竊盜未遂罪部分，應依未遂犯之規
    定減輕其刑，並依法與前揭累犯加重之規定，先加後減之。
    爰審酌被告意圖為自己不法所有之犯意，攜帶凶器竊取他人
    財物之犯罪動機、目的、手段，被告僅國中畢業之智識程度
    ，及其犯後於偵審中坦承犯行之態度，對被害人所生之損害
    等一切情狀，分別量處如主文所示之刑，並定其應執行之刑
    。扣案螺絲起子及美工刀各一把為供犯罪所用之工具，業據
    被告供承在卷，爰依刑法第38條第1項第2款併予宣告沒收之
    。
據上論斷，應依刑事訴訟法第273條之1第1項、第299條第1項前
段、刑法第321條第1項第3款、第2項、第25條、第47條第1項、
第62條前段、第51條第5款、第38條第1項第2款判決如主文。
本案經檢察官黃正綱到庭執行職務
中    華    民    國    98    年    2     月    5     日
                  刑事第二庭法  官  黃永勝
以上正本證明與原本無異。
如不服本判決應於收受送達後十日內向本院提出上訴書狀，並應
敘述具體理由；其未敘述上述理由者，應於上訴期間屆滿後二十
日內向本院補提理由書(均須按他造當事人之人數附繕本)「切勿
逕送上級法院」。
                            書記官  陳淑宜
中    華    民    國    98    年    2    月    5      日
附錄本案論罪科刑法條全文：
中華民國刑法第321條
（加重竊盜罪）
犯竊盜罪而有下列情形之一者，處6月以上、5年以下有期徒刑：
一、於夜間侵入住宅或有人居住之建築物、船艦或隱匿其內而犯
    之者。
二、毀越門扇、牆垣或其他安全設備而犯之者。
三、攜帶兇器而犯之者。
四、結夥三人以上而犯之者。
五、乘火災、水災或其他災害之際而犯之者。
六、在車站或埠頭而犯之者。
前項之未遂犯罰之。


司法院資訊處製作；財團法人民間司法改革基金會備份。
